【裁判字號】    90,上訴,1414
【裁判日期】    901029
【裁判案由】    偽造文書等
【裁判全文】
臺灣高等法院高雄分院刑事判決                    九十年度上訴字第一四一四號
    上  訴  人
    即  被  告  甲○○
右上訴人因偽造文書等案件，不服臺灣屏東地方法院九十年度訴字第四三三號中華民
國九十年七月三十一日第一審判決（起訴案號：臺灣屏東地方法院檢察署九十年度偵
字第三五二四號）提起上訴，本院判決如左：
    主  文
上訴駁回。
    事  實
一、甲○○於民國九十年六月一日二十一時四十分許至二十三時許，與朋友在高雄縣
    大社鄉喝酒，明知酒後駕駛動力交通工具，會因飲酒而降低操控能力，不能安全
    駕駛，猶駕駛車牌號碼ＶＴ─２９７７號自小客車，於同日二十三時三十二分許
    ，行經屏東縣九如鄉國道三號三九一公里北向處時，為警攔檢，並經警以酒精測
    試器檢測酒精濃度，測得甲○○呼氣所含酒精濃度達每公升○點七五毫克。
二、甲○○為避免酒醉駕車為警取締受罰，竟於上述時、地另行起意，於警員所製作
    酒精測定值單上被測人欄內，接續偽造友人「乙○○」之簽名、指印各二枚，及
    於內政部警政署國道公路警察局公警局交字第Ｚ00000000、Ｚ0000
    0000號舉發違反道路交通管理事件通知單上，接續偽造「乙○○」之簽名二
    枚、指印一枚（如附表編號一、二所示），用以接續偽造「乙○○」名義之收執
    私文書，復均持以行使而交回警員洪啟榮收執處理，足以生損害於乙○○之權益
    及警政機關對於道路交通管理之正確性。
三、案經國道公路警察局第五警察隊移送台灣屏東地方法院檢察署檢察官偵查起訴。
    理  由
一、右揭事實業據上訴人即被告甲○○迭於警訊（見警卷第二頁反面）、偵查（見偵
    卷第五、十二頁反面）、原審（見原審卷第九頁）及本院調查中（見本院卷第十
    九頁）均坦承不諱，核與被害人乙○○於偵查中指述情節相符（見偵卷第十三頁
    ），並有被告為警查獲時其吐氣所含酒精濃度測試表、刑法第一百八十五條之三
    案件測試觀察紀錄表各一紙，內政部警政署國道公路警察局舉發違反道路交通安
    全管理事件通知單二紙在卷可稽（見警卷第四至七頁），是被告前開自白核與事
    實相符，本件事證已臻明確，被告酒後駕車之公共危險及行使偽造私文書等犯行
    ，均堪認定。
二、核被告所為，係犯刑法第一百八十五條之三服用酒類不能安全駕駛動力交通工具
    而駕駛罪及刑法第二百十六條、第二百十條之行使偽造私文書罪。其偽造簽名、
    指印為偽造私文書之階段行為，不另論罪，又其偽造私文書行為被行使偽造私文
    書之高度行為吸收，亦不另論罪。被告先後數次在酒精測定值單及內政部警政署
    國道公路警察局舉發違反道路交通事件通知單上偽造私文書之犯行，係基於同一
    犯意下之接續行為，僅侵害一個法益，只應論以一罪。另被告所犯上開二罪之間
    ，犯意各別，罪名不同，應予分論併罰。
三、原審因而適用刑法第一百八十五條之三、第二百十條、第二百十六條、第五十一
    條第五款、第四十一條第一項前段、第二百十九條，罰金罰鍰提高標準條例第二
    條，並審酌被告酒後駕駛車輛行駛於高速公路，嚴重置自己安危及公眾行之安全
    於不顧，並於為警查獲時，為免酒醉駕車之犯行受罰，冒用其友人乙○○名義，
    陷其友人於刑事訴追之危險，惟考量其尚知悔悟坦承犯行，態度尚認良好等一切
    情狀，分別量處其酒後駕車之公共危險及行使偽造私文書之犯行，有期徒刑各四
    月，並諭知如易科罰金，均以參佰元折算壹日之折算標準，又依法定執行刑為有
    期徒刑陸月，併諭知如易科罰金，以參佰元折算壹日之折算標準，復敘明如附表
    編號一至編號二所示文書內，偽造「乙○○」之簽名及指印，均為被告所偽造，
    依刑法第二百十九條規定，不問屬於犯人與否，均應宣告沒收。
四、被告上訴意旨仍以：原審判決雖給予適當之懲罰，然被告仍負擔不起，且被告目
    前失業中，又要負擔家計，請判緩刑云云。惟按緩刑為法院刑罰權之運用，法院
    對於具備緩刑條件之刑事被告，認為以暫不執行刑罰為適當者，固得宣告緩刑，
    惟暫不執行刑罰之是否適當，則由法院就被告有無累犯之虞，及能否由於刑罰之
    宣告而策其自新等一切情形，自由裁量定之。經核原判決業已審酌被告犯行之一
    切情狀，量處被告前揭刑罰，核其認事用法均無違誤，量刑亦稱妥適，被告上訴
    並無理由，應予駁回。
五、被告於審判期日，經合法傳喚，無正當理由不到庭，爰不待其陳述逕行判決。
據上論斷，應依刑事訴訟法第三百六十八條、第三百七十一條，判決如主文。
本案經檢察官朱文彬到庭執行職務。
中    華    民    國    九十    年      十        月       二十九       日
                              臺灣高等法院高雄分院刑事第六庭
                                  審判長法  官
                                        法  官
                                        法  官
附表：
一、酒精濃度測試表二紙內偽造「乙○○」之簽名、指印各二枚
二、內政部警政署國道公路警察局公警局交字第Ｚ00000000、Ｚ00000
    000號舉發違反道路交通管理事件通知單上偽造之「乙○○」簽名二枚、指印
    一枚。
本判決不能安全駕駛動力交通工具而駕駛部分不得上訴。
如不服本判決行使偽造私文書部分，應於判決送達後十日內向本院提出上訴狀，其未
述理由者並應於提出上訴狀後十日內向本院補提理由書（應附繕本)。
附錄：本判決論罪科刑法條全文
刑法第一百八十五條之三
服用毒品、麻醉藥品、酒類或其他相類之物，不能安全駕駛動力交通工具而駕駛者，
處一年以下有期徒刑、拘役或三萬元以下罰金。
刑法第二百一十條
偽造、變造私文書，足以生損害於公眾或他人者，處五年以下有期徒刑。
刑法第二百一十六條
行使第二百十條至第二百十五條之文書者，依偽造、變造文書或登載不實事項或使登
載不實事項之規定處斷。


司法院資訊處製作；財團法人民間司法改革基金會備份。
